【裁判字號】    89,上易,1206
【裁判日期】    890531
【裁判案由】    違反毒品危害防制條例
【裁判全文】
臺灣高等法院高雄分院刑事判決                  八十九年度上易字第一二六號
    上  訴  人  臺灣屏東地方法院檢察署檢察官
    被      告  乙○○
右上訴人因被告違反毒品危害防制條例案件，不服臺灣屏東地方法院八十九年度易字
第四七０號中華民國八十九年五月三十一日第一審判決（起訴案號：臺灣屏東地方法
院檢察署八十九年度毒偵字第四六七號），提起上訴，本院判決如左：
      主  文
本件免訴。
      理  由
一、公訴意旨略以：被告乙○○前因施用第二級毒品安非他命案件，經依臺灣屏東地
    方法院八十八年度毒聲字第六八二號裁送觀察、勒戒後，認無繼續施用毒品之傾
    向，業經台灣屏東地方法院檢察署檢察官於八十八年四月二十六日以八十八年度
    偵字第二三三六號不起訴處分確定。嗣乙○○復基於概括之犯意，自八十八年六
    月間起至同年七月七日止，連續在屏東縣鹽埔鄉○○村○○路六號等處施用第二
    級毒品安非他命多次，為警於八十八年七月九日在上址查獲，並扣得施用毒品之
    器具一只，再依臺灣屏東地方法院裁送觀察、勒戒後，認有繼續施用毒品之傾向
    ，復裁送強制戒治，並訴請臺灣屏東地方法院以八十八年度易字第一一五四號判
    處有期徒刑六月確定，其後又經臺灣屏東地方法院以八十八年度毒聲字第二七０
    九號裁定停止戒治，所餘戒治期間付保護管束；詎乙○○不思悛悔，又於停止戒
    治期間再施用第二級毒品，經警於八十九年一月十二日採尿驗出甲基安非他命陽
    性反應，有屏東縣衛生局檢驗結果通知書一紙在卷可稽，因認被告乙○○涉有毒
    品危害防制條例第十條第二項之施用第二級毒品罪嫌。
二、按案件曾經判決確定者，應為免訴之判決，刑事訴訟第三百零二條第一款定有明
    文。經查本件被告乙○○於停止戒治期間再施用第二級毒品，經警於八十九年一
    月十二日採尿驗出甲基安非他命陽性反應查獲，由原審檢察署檢察官以八十九年
    度毒偵字第一九五號聲請簡易判決處刑，並經原審屏東簡易庭於八十九年三月三
    日以八十九年度屏簡字第七四號判決，乙○○施用第二級毒品，處有期徒刑六月
    ，如易科罰金，以百元折算壹日；並於八十九年三月三十一日確定在案，有該
    判決書及臺灣高等法院被告全國前案紀錄表各一份附卷可稽；而本件原審檢察官
    以八十九年度毒偵字第四六七號重行起訴之犯罪事實，即被告乙○○於停止戒治
    期間再施用第二級毒品，經警於八十九年一月十二日採尿驗出甲基安非他命陽性
    反應，與原審檢察署檢察官以八十九年度毒偵字第一九五號聲請簡易判決處刑為
    同一案件，且經前開判決判決確定，依上開規定，應為免訴之判決，原審未查，
    論處被告罪刑，尚有未洽。檢察官上訴意旨，執此指摘原判決不當，為有理由，
    自應由本院將原判決撤銷，並不經言詞辯論，諭知免訴之判決。
據上論結，應依刑事訴訟法第三百六十九條第一項前段、第三百六十四條、第三百零
二條第一款，判決如主文。
本案經檢察官劉翼謀到庭執行職務。
中    華    民    國        八十九      年     十一     月      九      日
                              臺灣高等法院高雄分院刑事第一庭
                                  審判長法官  翁慶珍
                                        法官  李春昌
                                        法官  周賢銳
右甲本證明與原本無異。
不得上訴。
                                      書記官  黃琳群
中    華    民    國        八十九      年     十一    月     十三     日
                                                                      Ｈ


司法院資訊處製作；財團法人民間司法改革基金會備份。
